【裁判字號】    99,台上,3976
【裁判日期】    990624
【裁判案由】    偽造文書等罪
【裁判全文】
最高法院刑事判決            九十九年度台上字第三九七六號
上  訴  人  甲○○
上列上訴人因偽造文書等罪案件，不服台灣高等法院台南分院中
華民國九十九年四月十三日第二審判決（九十八年度上訴字第一
一七九號，起訴案號：台灣台南地方法院檢察署九十七年度偵字
第九四五三、一二○四六號），提起上訴，本院判決如下：
    主  文
上訴駁回。
    理  由
壹、行使偽造私文書部分：
按刑事訴訟法第三百七十七條規定：上訴於第三審法院，非以判
決違背法令為理由，不得為之；是提起第三審上訴，應以原判決
違背法令為理由，係屬法定要件。且必須依據卷內資料為具體之
指摘，並足據以辨認原判決已具備違背法令之形式，始屬相當。
本件原判決綜合全案證據資料，本於事實審法院之推理作用，認
定上訴人甲○○有其事實欄五所載行使偽造私文書等犯行，因而
撤銷第一審關於上訴人行使偽造私文書部分科刑之判決，改判仍
論上訴人以行使偽造私文書，足以生損害於他人共二罪（均累犯
），每罪各量處有期徒刑三月，並就所犯各罪分別諭知相關之從
刑；復就上述二罪所處之刑連同其所犯如原判決附表壹（包括編
號一至二十七）所示二十七罪所處之刑（此部分業經原審判決確
定），合併定其應執行之刑為有期徒刑三年二月，並諭知應於刑
之執行前令入勞動場所強制工作三年暨應執行之相關從刑。已詳
敘其所憑證據及認定之理由（上訴人於原審已自白本件全部犯行
，並未提出否認犯罪之辯解），俱有卷存證據資料可資覆按。本
件上訴人上訴意旨就行使偽造私文書部分僅泛稱：本件檢察官起
訴意旨指同案被告朱全德與伊係行使偽造私文書罪之共同正犯，
但第一審判決及原判決均未就朱全德行使偽造私文書部分予以論
罪科刑，自有不當云云。惟本件檢察官並未起訴朱全德與上訴人
共同涉犯行使偽造私文書罪嫌，有檢察官起訴書犯罪事實欄所載
可稽（見一審卷第一宗第二至三頁背面）。且本件第一、二審判
決是否論處朱全德行使偽造私文書罪刑，亦與本件上訴人犯罪及
原判決有無違法均無關聯。上訴意旨並未依據卷內資料具體指摘
原判決究有如何違背法令情形，徒就與上訴人本件犯罪無關之事
項任意爭執，顯不足據以辨認原判決已具備違背法令之形式。揆
之首揭說明，其此等部分之上訴為違背法律上之程式，應併予駁
回。
貳、竊盜（即原判決附表一所列普通竊盜及加重竊盜）部分：
按刑事訴訟法第三百七十六條所列各罪之案件，經第二審判決者
，不得上訴於第三審法院，法有明文。本件上訴人被訴涉犯如原
判決附表壹所示普通竊盜及加重竊盜案件，原判決係分別依刑法
第三百二十條第一項，及同法第三百二十一條第一項第四款論處
罪刑，該等部分經核均屬刑事訴訟法第三百七十六條第二款之案
件，依首開說明，既經第二審判決，自不得上訴於第三審法院。
上訴人復就此等部分一併提起上訴，顯為法所不許。其此等部分
上訴為不合法，亦應併予駁回。
據上論結，應依刑事訴訟法第三百九十五條前段，判決如主文。
中    華    民    國  九十九  年    六    月  二十四  日
                      最高法院刑事第八庭
                          審判長法官  洪  文  章
                                法官  王  居  財
                                法官  郭  毓  洲
                                法官  黃  梅  月
                                法官  張  清  埤
本件正本證明與原本無異
                                      書  記  官
中    華    民    國  九十九  年    六    月  二十八  日
                                                      V

司法院資訊處製作；財團法人民間司法改革基金會備份。
